臺灣彰化地方法院刑事判決　　　　　　　95年度訴緝字第55號
公　訴　人　臺灣彰化地方法院檢察署檢察官
被　　　告　甲○○
　　　　　　　　　　　號
　　　　　　　　　　（現因另案於臺灣臺中監獄執行中）
指定辯護人　徐曉萍律師
上列被告因妨害風化等案件，經檢察官提起公訴（91年度偵字第
7497號、8730號），本院判決如下：
    主    文
甲○○意圖使人為性交之行為而買賣人口，處有期徒刑柒年貳月
。扣案如附表壹所示之物均沒收。
　　犯罪事實
一、甲○○於民國90年間，因媒介大陸地區成年女子（以探親名
    義來台）與不特定男客為性交以牟利之妨害風化案件，經本
    院以91年度彰簡字第311 號判處有期徒刑6 月、緩刑3 年，
    於91年8 月6 日判決確定（不構成本案之累犯）。
二、詎甲○○仍不知悔改，於緩刑期間內，為維持家計，於91年
    9 月初（起訴書誤載為91年9 月中旬），經綽號「志成」之
    姓名年籍不詳成年男子告知，獲悉綽號「俊龍（台語）」之
    乙○○（已經本院以93年度訴字第663 號判處有期徒刑7 年
    2 月，後經臺灣高等法院臺中分院於93年11月16日以93年度
    上訴字第1425號判決駁回被告乙○○之上訴）手上有一名大
    陸地區女子，甲○○復聽聞購買以結婚名義來台之大陸地區
    女子從事性交易，可從中牟取不法利益，乃於91年9 月6日
    ，以其所有之0000000000號行動電話與乙○○之0000000000
    號行動電話聯絡，約定以新台幣（下同）9 萬元之代價向乙
    ○○購買成年之大陸地區女子房成利（房成利於91年年4 月
    27日在廣西省桂林市與台灣籍男子王永志公證結婚，於91年
    7 月1 日入境台灣，已於91年11月26日遣送出境）。數日後
    ，乙○○駕駛車牌號碼8 Ｖ─5280號自用小客車搭載房成利
    前往彰化縣彰化市火車站前廣場，將房成利交予甲○○，甲
    ○○先給付現金2 萬元予乙○○，數日後在彰化火車站前廣
    場再分二次繳交尾款1 萬元、6 萬元予乙○○，而完成買賣
    。甲○○收受房成利後，帶往其位於彰化縣彰化市○○○街
    157 號住處居住，置於自己實力支配下。甲○○價購房女後
    ，旋基於概括犯意，由其本人負責招攬男客及約定性交易地
    點，再於每日下午2 時許開始，駕駛其所有之車牌號碼8 Ｌ
    ─98 98 號自用小客車，搭載房成利至彰化縣境內各賓館、
    飯店，連續多次媒介房成利與不特定男客為性交之行為，每
    次性交易代價為1 千8 百元，甲○○從中抽取車資3 百元牟
    利，嗣每次性交易完成後，再由房成利以0000000000號行動
    電話，撥打甲○○上開所有之0000000000號行動電話聯絡，
    甲○○再接送房女至他處進行性交易，每日約為4 至5 次性
    交易。
三、嗣於91年10月23日零時許，為警持本院核發之搜索票前往甲
    ○○上開住處搜索查獲，並於其住處二樓房間內扣得其所有
    、欲提供予房成利與他人為性交時所用之保險套1 個、與房
    成利拆帳之帳冊2 張、記載提供性交易場所之旅館及男客電
    話之電話簿1 本、前揭分別屬於甲○○及房成利所有、用以
    聯絡性交易相關事宜之行動電話各1 支，另於甲○○所有之
    車牌號碼8 Ｌ─9898號自用小客車內，扣得同樣為甲○○所
    有、欲提供予房成利與他人為性交時所用之保險套2 個（起
    訴書誤載為1個）及潤滑劑1條。
三、案經彰化縣警察局移請臺灣彰化地方法院檢察署檢察官偵查
    起訴。
    理  由
壹、證據能力：
    本案下列引用之供述及非供述證據，經本院依法踐行調查證
    據程序，公訴人及被告、辯護人均不爭執各該證據之證據能
    力，且亦查無依法應排除其證據能力之情形，是後述所引用
    證據之證據能力均無疑義，合先敘明。
貳、認定犯罪事實所憑之證據及理由
一、訊據被告甲○○坦承有於前揭時地給付9 萬元，而收受該9
    萬元之人有交付大陸地區女子房成利予被告，之後被告即搭
    載房成利前往各地與不特定男客為性交易，每次性交易代價
    為1 千8 百元，被告從中分得3 百元之事實，惟於本院準備
    程序期日及審理期日時矢口否認犯行，辯稱：伊所支付之9
    萬元係為房成利還債贖身，並非買賣房成利之價金，當時與
    伊見面接洽之人係綽號「志成」之成年男子，並非綽號「俊
    龍」之人，伊僅於電話中有與綽號「俊龍」之人談及房成利
    之債務問題，惟該綽號「俊龍」之人是否為乙○○，伊無法
    確定；又當時係因伊與房成利均缺錢，房成利表示如果幫她
    還這筆債務，她願意讓伊載往各地賣淫，讓伊抽成，且房成
    利出入行動自由，伊並未將房成利置於自己實力支配之下，
    伊並無買賣人口云云。
二、經查：
（一）上開事實，迭據被告甲○○於警詢、偵查中及本院92年6
      月9 日、同年6 月25日、同年7 月9 日訊問時詳陳其與「
      乙○○」之人接洽以9 萬元代價販入大陸地區女子房成利
      ，以及接取房成利之時間、地點，其接回房成利後，安排
      房女住其住處，照料生活起居，供其從事性交易工作牟利
      之事實綦詳，核與證人即大陸地區女子房成利自91年10月
      23日第2 次警詢時起之歷次證述情節相符，並有如附表壹
      所示之物扣案可證，暨房成利之結婚證、流動人口登記聯
      單、91入出字第33609898號中華民國台灣地區旅行證各影
      本、查獲現場物品照片影本5 張在卷可佐。
（二）雖被告嗣後於本院審理時翻異前詞，否認有價買大陸地區
      女子房成利之事實，辯護人並主張被告於警詢中所為買賣
      人口之供述係因警員誘導，因警員向被告稱房成利已承認
      等語，惟查：
      1.被告於第1 次警詢（即91年10月23日14時45分起迄同日
        16時45分止）時即已供陳在伊住處二樓房間內所查獲之
        大陸地區女子房成利，係伊以9 萬元向綽號「俊龍」男
        子購買等語，有該筆錄可稽（見警影卷第2 頁背面第1
        、2 行）。而房成利於同日17時05分起迄19時10分止之
        第一次警詢中，初時全盤否認有遭價買從事性交易之情
        事，反陳稱：與被告係朋友關係，係渠丈夫王永志之友
        人介紹渠與被告認識，因渠與丈夫吵架，認識被告之後
        即一直住在被告家，被告免費提供房間讓渠住云云（見
        同上警影卷第6 頁背面）；待稍後經警詢及「是否有其
        他意見補充？」時，則指出「俊龍」之人以9 萬元將渠
        賣予甲○○，渠並不知情云云（見同上警影卷第7 頁）
        ，亦有警詢筆錄在卷得佐。依上開時間序及筆錄觀之，
        所謂「【俊龍】之人」及「9 萬元」等關鍵名詞，均係
        被告先行提出，證人房成利於被告第1 次警詢筆錄製作
        完成後猶然指稱：「俊龍」之人以9 萬元將渠賣予甲○
        ○，渠並不知情」等語，則警員如何能自證人房成利之
        證述中獲知上開「俊龍」之人及「9 萬元」之情節而誘
        導先行製作筆錄之被告供出該等重要細節？況被告迭自
        偵查中、迄92年7 月9 日本院訊問時，仍一再供稱：大
        陸地區女子房成利係伊向乙○○以9 萬元所購買等語，
        有被告各該歷次筆錄在卷為憑，如謂被告於警詢中所為
        陳述係遭誘導所致、並非事實，何以於上開偵審程序中
        ，未曾為更正或其他說法？由此可見被告於警詢中之供
        述並未遭誤導或引誘，其自白明顯出於任意性至明。
      2.另證人房成利雖於第1次警詢時先否認有遭價買及從事
        性交易之情，惟於同日稍後之第2次警詢（91年10月23
        日21時43分起所進行之詢問）時已先行坦承有從事性交
        易之行為，待第3次警詢（91年11月6日）時更證稱：係
        被告事後告知渠，乙○○將渠以9 萬元賣予被告之事實
        （見臺灣彰化地方法院檢察署91年度偵字第8730號影卷
        第23頁背面第11行起）。雖證人房成利之證述前後有所
        出入，然按證人之陳述有部分前後不符，或相互間有所
        歧異時，究竟何者為可採，法院仍得本其自由心證予以
        斟酌，非謂一有不符或矛盾，即應認其全部均為不可採
        信，倘其基本事實之陳述，若與真實性無礙時，仍非不
        得予以採信（最高法院92年度台上字第1164號判決參照
        ）；茲核從事性交易，為法所禁止，乃一般人之常識，
        以假結婚來台賣淫，除違法外，如遭查獲更有受遣返之
        命運，欲冒險來台賣淫之大陸地區女子當有所聽聞、了
        解，是故證人即大陸地區女子房成利於第1 次警詢時為
        隱瞞渠以結婚為名、進入臺灣地區欲行賣淫賺錢之實，
        以免觸法甚至遭遣返，而為全盤否認之舉措，應非意料
        之外，因此證人房成利第1 次警詢所為否認之證述是否
        真實，即屬有疑。又正因坦認來台賣淫有觸法及受遣返
        之虞，與原先冒險來台賺錢之目的相衝突，如非無法隱
        瞞，當不致如實招認，同理，如非事實，斷不會胡亂供
        認而自陷危險，是認證人即大陸地區女子房成利嗣後自
        第2 次警詢起所為坦承之歷次供證，方屬事實，足以採
        信，先時否認之陳述，明顯為有意之隱瞞，委無足採。
      3.依上採認證人房成利足資採信之第2 次警詢起之證述，
        核與被告上揭自警詢、偵查及本院原先審理時（亦即被
        告未逃匿遭通緝前）之歷次訊問所供情節大致相符，除
        徵被告上揭之自白與事實相符，堪予採信外，益顯被告
        經緝獲後於本院審理時所為翻異前供之陳詞，與事實有
        間，並無可取。
（三）又被告如何得知有房成利此人，係因被告甲○○原先擔任
      應召站之車伕時，透過一名綽號「志成」之友人介紹，得
      知「乙○○」之人手上有一名女子，「乙○○」無法帶，
      所以表示要賣，「志成」之人乃將「乙○○」之行動電話
      交予被告，被告即與之談買賣房成利一事，此情業據被告
      於本院92年7 月9 日時供陳明確（見本院92年度訴字第66
      3 號影卷第58頁）；再核，雙方（指被告及「乙○○」之
      人」）如何交付房成利，乃事先由被告與「乙○○」之人
      以行動電話聯絡後，約定在彰化市火車站前廣場見面，雙
      方談妥後，被告自覺房成利長相不錯，而向「乙○○」之
      人表明分期給錢，獲對方同意，被告即先行給付2 萬元，
      「乙○○」之人即將房成利交予被告乙節，亦據被告於警
      詢及偵查中供稱屬實（見同檢察署91年度偵字第74 97 號
      偵查影卷第5 頁背面、第19頁）；且被告更供稱：（問：
      與俊良如何談？）他有拿結婚照片給我看，只有房（指房
      成利）一人，無其他可選等語（見同上偵查影卷第32 頁
      背面）。由上開被告自己之供述觀之，房成利明顯如物品
      般，任人揀選、議價、成交後交付，猶如銀貨兩訖般，遭
      人一手交錢，一手交人，交付斯時除無身體活動自由外，
      整個過程中亦毫無個人自主決定意思之餘地，是房成利確
      係被告與「乙○○」之人所談成之一宗買賣中之交易標的
      至明! 故被告辯稱：並非買賣，而係代房成利還債贖身云
      云，殊與事實不符，不足為採。
（四）再稽之證人房成利於91年10月23日第2 次警詢時即陳稱：
      「甲○○均是利用其所有之8L-9898 號汽車載我至各地的
      汽車旅館，至於是何地區，我並不清楚地名」、「客人方
      面都是甲○○聯繫後再載我去接客」、「警方查獲在8L－
      9898號上之保險套2 個及潤滑劑1 瓶都是甲○○去買的，
      是要讓我接客用的」等語（以上見警影卷第8 頁背面、第
      9 頁），於91年11月6 日警詢時證稱：「在乙○○將我交
      給甲○○2 、3 天之後，甲○○才告訴我俊良以9 萬元將
      我賣給他，而我當時身上又沒有錢，所以才開始讓甲○○
      載送至汽車旅館接客賣淫」等語（見上揭同檢察署91年度
      偵字第8730號影卷第23頁背面）。依上開證述可知本案之
      大陸地區女子房成利由「乙○○」之人交付予被告後，接
      客與否、接客對象、時間、地點等，悉數由被告聯繫、處
      理，甚且從事性交易時所備之保險套、潤滑劑亦全由被告
      提供及準備，則大陸地區女子房成利除提供自己肉體為性
      交易外，其餘悉皆任由被告安排、擺佈，是大陸地區女子
      房成利確實置於被告實力支配之下無疑，被告辯稱房成利
      出入自由、並未置於伊實力支配之下云云，顯與事實不符
      ，亦難採信。
（五）按買賣人口罪係置於使人為奴隸罪條文之後，使人為奴隸
      罪之立法，在於行為人對於被害人「人格」之貶抑，而視
      如物品置於自己實力支配；茍行為人復將被害人視為有價
      之物品，而為有價之「買賣」或「質押」等行為，則更應
      該當於刑法第296條之1第1項之買賣人口罪；又行為人若
      本於使所支配之被害人進行性交或猥褻之意圖，則該當於
      較重之同條第2項之罪。綜上開體系說明，足認刑法第296
      條之1第1項、第2項之罪之成立，並不以剝奪、限制被害
      人之人身自由為必要，僅其買賣、質押之行為，貶抑被害
      人之人格，使被害人處於類似物品之地位，即屬該當。被
      告買受房成利之際，雖未再對房成利施以強制、脅迫或其
      他違反其意願之方法，固據證人房成利於警訊時詳陳在卷
      ，然被告購入房成利後，由其本人負責招攬男客及約定性
      交易地點，再駕駛車號8 Ｌ─9898號自小客車，搭載房成
      利至彰化縣境內各賓館、飯店，連續多次媒介房成利與不
      特定男客為性交之行為，每次性交易代價為1 千8 百元，
      被告從中抽取車資3 百元牟利，分別為上揭證人房成利自
      第2 次警詢起證述在卷及被告於警偵訊中自白存卷得佐，
      是被告顯將房成利視為可得支配之有價物品，得支使其為
      一定工作內容牟利，被告所為已該當於刑法第296 條之1
      第2 項之買賣人口，堪認明確，其辯稱無買賣人口云云，
      殊不足採。被告及其指定辯護人聲請傳喚證人房成利，並
      陳稱待證事項係為證明房成利並未移置於被告支配之下，
      亦未處於不自由之狀態，被告亦無妨礙房成利之自由，被
      告並無買賣人口等情，因本院認本案之待證事實依上開事
      證已臻明瞭無再調查之必要，爰依刑事訴訟法第163-2 條
      第2 項第3 款規定，駁回被告及辯護人此部分調查證據之
      聲請，附此敘明。
（六）又0000000000號行動電話自91年7月25日起用戶即為被告
      ，除被告自陳外，並有台灣大哥大股份有限公司雙向通聯
      資料查詢存卷可查（見警影卷第20頁）。另乙○○於本院
      審理時自承係使用0000000000號行動電話（見本院92 年
      度訴字第663 號影卷第57頁、第124 頁背面）。觀諸被告
      所使用之上開0000000000號行動電話雙向通聯紀錄（見警
      影卷第20-26 頁），其中於91年9 月6 日零時26分起，至
      91年9 月7 日21時30分4 秒止，被告與乙○○所使用之00
      00000000行動電話門號進行聯繫達25次！就此，乙○○雖
      於本院審理時作證結稱：應係伊當時經營卡拉ＯＫ店，電
      請被告甲○○代叫小姐陪侍之往來聯絡云云（見本院卷第
      103 頁），而被告則自始迄本院96年5 月11日審理時一致
      陳稱：係與乙○○聯繫討論大陸地區女子房成利9 萬元之
      問題等語（見本院卷第103 頁；雖該9 萬元之性質為何，
      被告前後供述不一，然關於電話中係與乙○○談房成利9
      萬元之事則自始供陳一致），茲衡上開通話期間短短不到
      二日，二人聯繫次數之多，殊與一般電請媒介叫小姐之情
      形有異，反與短暫時日內即須決定大陸地區女子房成利去
      留等事宜所須密切商談聯繫之情形相合，故認被告上開所
      供合於常情，足以採信，乙○○上揭證稱與常理相悖，明
      顯係脫卸己責之舉，並不足取。準此，被告確係自91 年9
      月6 日起即與到庭之乙○○聯繫有關大陸地區女子房成利
      之去留乙節應堪確定，亦即被告自始所指「俊龍」或「乙
      ○○」之人是為到庭之乙○○至明，被告於本院審理期日
      、面對證人乙○○到庭證述否認全情後，閃爍其詞，供稱
      與綽號「俊龍」（台語）之人談房成利，至於「俊龍」是
      否為乙○○，伊不敢確定，因伊只有與之電話聯繫，沒有
      看清楚本人，...... ， 「俊龍」之人聲音聽起來像是50
      幾歲中年男人云云，明顯係迴護乙○○之供詞，委不可取
      。
、論罪科刑理由
一、比較新舊法
    被告行為後，刑法於94年2月2日修正公布，並於95年7月1日
    施行，關於本案應適用之新、舊法，茲論述如下：
（一）刑法第2條第1項規定，係規範行為後法律變更所生新舊法
      律比較適用之準據法，於95年7月1日刑法施行後，應適用
      刑法第2條第1項之規定，為「從舊從輕」之比較（最高法
      院95年5月23日第8次刑事庭會議決議第1點第1項參照）。
（二）依刑法第2條第1項規定為新舊刑法比較時，應就罪刑有關
      之共犯、未遂犯、連續犯、想像競合犯、牽連犯以及累犯
      加重、自首減輕、暨其他法定加減原因、與加減例等一切
      情形，綜其全部之結果，而為比較，再適用有利於行為人
      之法律處斷，而不得一部割裂分別適用不同之新舊法（最
      高法院24年上字第4634號判例意旨、95年第8次刑事庭會
      議決議參照）。
（三）從刑附屬於主刑，除法律有特別規定者外，依主刑所適用
      之法律（最高法院95年5月23日第8次刑事庭會議決議第1
      點第五項參照）。
（四）依上原則，經比較新、舊法如附表貳後，以被告行為時之
      舊法較有利於被告，依刑法第2條第1項前段規定，本案自
      應一體適用被告行為時之法律即修正前刑法第56條、第55
      條、第33條第5 款之規定，從而有關從刑之沒收規定，自
      亦應從屬適用修正前刑法第38條之規定沒收。
二、核被告甲○○所為，係犯刑法第296 條之1 第2 項意圖使人
    為性交而買賣人口罪及同法第231 條第1 項之意圖營利媒介
    性交罪。被告先後多次媒介性交犯行，時間緊接，所犯係犯
    罪構成要件相同之罪，顯係基於概括犯意反覆為之，為連續
    犯，應依修正前刑法第56條連續犯之規定論以一罪，並加重
    其刑。又被告甲○○上開所犯意圖使人為性交而買賣人口罪
    及連續意圖營利媒介性交罪，二罪間有方法、目的之牽連關
    係，應依修正前刑法第55條後段牽連犯之規定，從一重之意
    圖使人為性交而買賣人口罪處斷（又牽連犯，固尚應引用輕
    罪條文，惟僅將其連續犯之輕罪本條引用即可，不必贅引刑
    法第56條，最高法院62年度第1 次刑庭庭推總會議決議 (五
    )參 照，故僅於理由中載明輕罪有連續犯之情形，論罪法條
    部分即不再引用修正前刑法第56條，先予敘明），公訴人認
    係高低度行為之吸收關係，容有誤會，附此敘明。
三、審酌被告前已有妨害風化案件之前科紀錄，經法院予以緩刑
    之恩遇，有臺灣高等法院被告前案紀錄表在卷為據，詎竟不
    思悔改，再為本案犯行，且買賣人口之行為，視人權如無物
    ，物化女性，影響社會善良風俗甚鉅，並酌其智識程度、犯
    罪目的、所生危害，犯後原坦承犯行，嗣竟逃逸，不到庭接
    受審判，待緝獲後則開始翻異前供，否認犯行等一切情狀，
    量處如主文所示之刑。
四、扣案如附表壹所示之物，均屬被告甲○○所有、供媒介房成
    利與他人為性交所用或預備所用之物，分據被告及證人房成
    利於警詢中供陳明確，是被告於本院審理時否認保險套及潤
    滑劑為其所有云云，明顯係卸責之詞，不足採信，上開之物
    均應依修正前刑法第38條第1 項第2 款規定沒收；惟SIM 卡
    係向電信公司所租用，使用者依法並未取得所有權，自非被
    告所有，故不得予以沒收。至於另扣案之行動電話1 支（門
    號為0000000000號、諾基亞3310），為房成利所有之物，亦
    為證人房成利及被告分別陳明，茲查無其他事證足認係被告
    所有之物，故無從予以宣告沒收，附此敘明。
肆、應適用法條
一、刑事訴訟法第299條第1項前段。
二、刑法第2 條第1 項前段、第296 條之1 第2 項、第231 條第
    1 項、（修正前）第55條後段、（修正前）第38條第1 項第
    2 款，判決如主文。
本案經檢察官劉世豪到庭執行職務。
中　　華　　民　　國　　96　　年　　5 　　月　　24　　日
                      刑事第四庭  審判長法  官  周淡怡
                                        法  官  周莉菁
                                        法  官  吳永梁
以上正本證明與原本無異。
如不服本判決應於收受送達後十日內向本院提出上訴書狀。（須
附繕本）
中　　華　　民　　國　　96　　年　　5 　　月　　28　　日
                                        書記官  劉玫金
附表壹：
一、保險套個。
二、帳冊貳張。
三、電話簿壹本。
四、摩托羅拉V70 型、門號為0000000000號之行動電話壹支（不
    含SIM 卡）。
五、潤滑劑壹條。
附表貳：
┌──┬────┬────────────────────────────┐
│編號│項   目 │比較、說明                                              │
├──┼────┼────────────────────────────┤
│ 1  │刑法第  │刑法施行法第1條之1增訂施行前，依現行法規所定貨幣單位折算│
│    │231條第 │新臺幣標準第2條規定，本案刑法第231條第1項、第296條之1第2│
│    │1項及第 │項之罰金刑部分，折算為新臺幣應按原數額提高為3倍。刑法施 │
│    │296條之 │行法修正增訂第1條之1規定：「中華民國九十四年一月七日刑法│
│    │1第2項之│修正施行後，刑法分則編所定罰金之貨幣單位為新臺幣。九十四│
│    │罰金刑  │年一月七日刑法修正時，刑法分則編未修正之條文定有罰金者，│
│    │        │自九十四年一月七日刑法修正施行後，就其所定數額提高為三十│
│    │        │倍。但七十二年六月二十六日至九十四年一月七日新增或修正之│
│    │        │條文，就其所定數額提高為三倍。」，依上開增訂條文提高並改│
│    │        │為新臺幣後，本案刑法第231條第1項、第296條之1第2項之罰金 │
│    │        │刑部分，亦同為得科新臺幣為原所定數額3倍以下之罰金，經比 │
│    │        │較新、舊法後，得科罰金之最高度刑並無不同。但關於罰金之最│
│    │        │低度刑部分，因刑法第33條第5款關於罰金最低度刑之規定，由 │
│    │        │「罰金：一元以上」修正為「罰金：新臺幣一千元以上，以百元│
│    │        │計算之」，故應依刑法第2條第1項規定，適用最有利於行為人之│
│    │        │法律（最高法院95年第8次刑事庭會議決議參照）。準此，本案 │
│    │        │刑法第231條第1項、第296條之1第2項之罰金最低度刑部分，經 │
│    │        │比較新、舊法結果，應以被告行為時之法律即修正前第33條第5 │
│    │        │款規定，最有利於被告。                                  │
├──┼────┼────────────────────────────┤
│ 2  │連續犯  │修正前刑法第56條關於連續犯之規定，業已修正刪除，此刪除雖│
│    │        │非犯罪構成要件之變更，但顯已影響行為人刑罰之法律效果，自│
│    │        │屬法律有變更，依刑法第2條第1項規定，比較新、舊法結果，應│
│    │        │適用最有利於行為人之法律（最高法院95年第8次刑事庭會議決 │
│    │        │議第5點第4項第1款參照）。則經比較新、舊法結果，應以被告 │
│    │        │行為時之法律即修正前第56條規定論以連續犯，最有利於被告（│
│    │        │臺灣高等法院95年5月4、5日座談會第9號決議參照）。        │
├──┼────┼────────────────────────────┤
│ 3  │牽連犯  │修正前刑法第55條關於牽連犯之規定，業已修正刪除，此刪除雖│
│    │        │非犯罪構成要件之變更，但顯已影響行為人刑罰之法律效果，自│
│    │        │屬法律有變更，依刑法第2條第1項規定，比較新、舊法結果，應│
│    │        │適用最有利於行為人之法律（最高法院95年第8次刑事庭會議決 │
│    │        │議第5點第3項參照）。則經比較新、舊法結果，應以被告行為時│
│    │        │之法律即修正前第55條規定論以牽連犯，最有利於被告（臺灣高│
│    │        │等法院95年5月4、5日座談會第9號決議參照）。              │
├──┴────┴────────────────────────────┤
│經綜合比較新、舊法之結果，以被告行為時之舊法較有利於被告，依刑法第2條第1│
│項前段規定，本案自應一體適用被告行為時之法律即修正前刑法第33條第5款、第 │
│56條、第55條後段之規定。                                                │
└────────────────────────────────────┘
附錄論罪科刑法條全文
刑法第二百九十六條之一：
買賣、質押人口者，處五年以上有期徒刑，得併科五十萬元以下
罰金。
意圖使人為性交或猥褻之行為而犯前項之罪者，處七年以上有期
徒刑，得併科五十萬元以下罰金。
以強暴、脅迫、恐嚇、監控、藥劑、催眠術或其他違反本人意願
之方法犯前二項之罪者，加重其刑至二分之一。
媒介、收受、藏匿前三項被買賣、質押之人或使之隱避者，處一
年以上七年以下有期徒刑，得併科三十萬元以下罰金。
以犯前四項之罪為常業者，處無期徒刑或十年以上有期徒刑，併
科七十萬元以下罰金。
中華民國刑法第231條
意圖使男女與他人為性交或猥褻之行為，而引誘、容留或媒介以
營利者，處5年以下有期徒刑，得併科10萬元以下罰金。以詐術
犯之者，亦同。
以犯前項之罪為常業者，處 1 年以上 7 年以下有期徒刑，得併
科 30 萬元以下罰金。
公務員包庇他人犯前二項之罪者，依各該項之規定加重其刑至二
分之一。